【裁判字號】    89,易,293
【裁判日期】    890406
【裁判案由】    傷害
【裁判全文】
臺灣板橋地方法院刑事判決                          八十九年度易字第二九三號
    公  訴  人  臺灣板橋地方法院檢察署檢察官
    被      告  丙○○
右列被告因傷害案件，經檢察官提起公訴（八十八年度偵緝字第一八六五號），本院
判決如左：
    主  文
丙○○傷害人之身體，處拘役貳拾日，如易科罰金，以參佰元折算壹日。
    事  實
一、丙○○於民國八十六年間，因竊盜罪經臺灣士林地方法院判處有期徒刑六月，緩
    刑四年，於八十七年年二月二十七日判決確定，仍不知警惕，八十八年三月間，
    任職匯光保全公司擔任捷運車站警衛工作，於同年月十九日二十二時許，在台北
    縣中和市○○路捷運站前，因懷疑乙○○搭乘捷運未購票涉嫌逃票，經加以攔阻
    後，二人一言不合，丙○○竟基於普通傷害之犯意，對乙○○拳打腳踢，致乙○
    ○受有腦震盪、左耳挫傷血腫、（三乘二公分）左耳後裂傷（零點五公分）、下
    唇裂傷（零點五乘零點五公分）等傷害。
二、案經被害人乙○○訴由臺北縣警察局中和分局移送臺灣板橋地方法院檢察署檢察
    官偵查起訴。
    理  由
一、訊據被告丙○○對右揭犯行矢口否認，辯稱：伊任職匯光保全，負責擔任捷運公
    司南勢角站警衛巡察事宜，由捷運站站長指揮作業，當天是經站長指示前往勸導
    阻止告訴人違法穿越，遭告訴人及其配偶頑強抗拒伊執行公務不意與告訴人發生
    拉扯，伊並未逾越執行公務之規範，若真係因防衛過當，伊願意向告訴人致歉並
    賠償合理醫藥費云云。經查，右揭事實業據告訴人指述歷歷，證人甲○○於本院
    調查時亦證稱：當天打架時，我跑出去，看到被告擋住不讓他們過，之間拉拉扯
    扯，因告訴人有動手，被告亦有還手等語。另證人丁○○亦證稱：告訴人約十一
    點多跑到詢問處跟我講被丙○○打‧‧‧‧‧他們（告訴人）過來時嘴邊好像有
    血跡等情，是被告辯稱：僅拉扯而已顯不足採信。而被告職司警衛巡察事宜，且
    沒買票坐捷運，捷運站訂有罰責，被告縱查知告訴人無購票坐車，於勸阻告訴人
    無效後，亦當上報依法辦理，而非可逕自拉扯乘客，所辯其係依法執行公務，未
    逾越執行公務規範委無足採，另正當防衛必須對現在不法之侵害始得為之，侵害
    已過去即無正當防衛可言，被告與告訴人雙方拉扯後進而互毆，顯係侵害已過去
    之報復行為，自亦無從主張正當防衛，而防衛過當等情（司法院三十年上字第一
    ○四○判例參照），並有三軍總醫院附設民眾診療服務處診斷證明書卷附可稽，
    本件事証明確，被告犯行洵堪認定。
二、核被告所為，係犯刑法第二百七十七條第一項之傷害罪。爰審酌被告之品行、犯
    罪之動機、目的、手段、犯罪時所受之刺激、被害人所受傷害程度及被告犯罪後
    之態度等一切情狀，量處如主文所示之刑，並諭知易科罰金之折算標準。
據上論斷，應依刑事訴訟法第二百九十九條第一項前段，刑法第二百七十七條第一項
、第四十一條，罰金罰鍰提高標準條例第一條前段、第二條，判決如主文。
本案經檢察官徐名駒到庭執行職務。
中      華      民      國    八十九    年      四      月      六      日
                                臺灣板橋地方法院刑事第四庭
                                    法  官  徐  子  涵
右正本證明與原本無異
如不服本判決應於送達後十日內向本院提出上訴狀
                                    書記官  彭  麗  紅
中      華      民      國    八十九    年      四      月      七      日
附錄本案論罪科刑法條全文
刑法第二百七十七條第一項：傷害人之身體或健康者，處三年以下有期徒刑、拘役或
                          一仟元以下罰金。


司法院資訊處製作；財團法人民間司法改革基金會備份。
